臺灣基隆地方法院刑事判決
111年度交訴字第9號
公  訴  人  臺灣基隆地方檢察署檢察官
被      告  郭毓錡


上列被告因過失致死案件，經檢察官提起公訴（110年度偵字第7
249、7756號），因被告於準備程序中就被訴事實為有罪之陳述
，經告知簡式審判程序之旨，並聽取當事人之意見後，經本院合
議庭裁定由受命法官獨任進行簡式審判程序，判決如下：
　　主  文
甲○○犯過失致死罪，處有期徒刑陸月，如易科罰金，以新臺幣壹
仟元折算壹日。
    事實及理由
一、按除被告所犯為死刑、無期徒刑、最輕本刑為3年以上有期
    徒刑之罪或高等法院管轄第一審案件者外，於第一次審判期
    日前之準備程序進行中，被告先就被訴事實為有罪之陳述時
    ，審判長得告知被告簡式審判程序之旨，並聽取當事人、代
    理人、辯護人及輔佐人之意見後，裁定進行簡式審判程序，
    刑事訴訟法第273條之1第1項定有明文。經核本案被告甲○○
    所犯係死刑、無期徒刑、最輕本刑為3年以上有期徒刑以外
    之罪，其於準備程序中就被訴事實為有罪之陳述，經告知簡
    式審判程序之旨，並聽取公訴人、被告之意見後，本院合議
    庭爰依首揭規定，裁定由受命法官獨任進行簡式審判程序。
    是本案之證據調查，依同法第273條之2規定，不受同法第15
    9條第1項、第161條之2、第161條之3、第163條之1，及第16
    4條至170條所規定證據能力認定及調查方式之限制，合先敘
    明。
二、本案犯罪事實及證據，除增列被告甲○○於本院準備程序、審
    理程序時之自白外，餘均引用檢察官起訴書之記載（如附件
    ）。
三、論罪科刑
　㈠核被告所為，係犯刑法第276條之過失致死罪。
　㈡本件事故發生後，報案人或勤指中心轉來資料未報明肇事人
    姓名，處理人員前往現場處理時，被告在場並當場承認為肇
    事人員等情，有道路交通事故肇事人自首情形記錄表在卷可
    稽，其於有偵查犯罪權限之機關或人員知悉其犯罪前，主動
    向員警自首，嗣並接受裁判，符合自首之規定，爰依刑法第
    62條前段之規定減輕其刑。
　㈢爰審酌被告騎乘機車上路，本應小心謹慎以維護自身及他人
    之生命身體安全，竟因於行車前未檢查輪胎是否確實有效，
    肇致所駛乘之機車後輪爆胎，其搭載之被害人即林益華從後
    座彈飛受有頭部外傷併顱內出血及顱骨骨折、心臟停止、肺
    臟出血、多重器官衰竭等傷害，雖經送醫急救仍不治死亡，
    造成告訴人即被害人之母乙○○等家屬受有天人永隔、無法回
    復之傷害，實屬不該，衡以其犯後始終坦承犯行，非無悔意
    ，然因告訴人於本院準備程序時表示無調解意願，故迄未能
    達成和解（見本院卷第28頁），暨考量其本案之過失程度、
    情節、造成之損害、及被告於本院審理時自陳學歷高職畢業
    ，家中有配偶與一未成年子女，現職業為社區保全等一切情
    狀，量處如主文所示之刑，併諭知易科罰金之折算標準。
據上論斷，應依刑事訴訟法第273條之1第1項、第299條第1項前
段、第310條之2、第454條第2項，判決如主文。
本案經檢察官黃佳權提起公訴，由檢察官高永棟到庭執行職務。
中　　華　　民　　國　　111 　年　　3 　　月　　24　　日
                  刑事第二庭法  官  李  岳
以上正本證明與原本無異。
如不服本判決應於收受送達後20日內向本院提出上訴書狀，並應
敘述具體理由；其未敘述上訴理由者，應於上訴期間屆滿後20日
內向本院補提理由書(均須按他造當事人之人數附繕本)「切勿逕
送上級法院」。
中　　華　　民　　國　　111 　年　　3 　　月　　24　　日
                            書記官  白豐瑋
附錄本案論罪科刑法條全文：
中華民國刑法第276條
因過失致人於死者，處5年以下有期徒刑、拘役或50萬元以下罰
金。
附件：
臺灣基隆地方檢察署檢察官起訴書
                                     110年度偵字第7249號
                                     110年度偵字第7756號
　　被　　　告　甲○○　
上列被告因過失致死案件，已經偵查終結，認應提起公訴，茲將
犯罪事實及證據並所犯法條分敘如下：
　　　　犯罪事實
一、甲○○於民國110年10月5日13時至14時30分間之某時許，在新
    北市○○區○○路000巷0弄0號3樓住處附近，本應注意行車前應
    就輪胎詳細檢查確實有效，而依當時情形並無不能注意之情
    事，竟疏未注意及此，貿然駕駛車牌號碼000-000號普通重
    型機車搭載林益華上路，並沿新北市汐止區新台五路往基隆
    方向行駛，嗣於同日14時42分許，行經基隆市○○區○○○路000
    00號燈桿處，因後輪爆胎，機車失控甩尾彈跳倒地，致林益
    華從機車後座彈飛受有頭部外傷併顱內出血及顱骨骨折、心
    臟停止、肺臟出血、多重器官衰竭等傷害，經送醫急救動手
    術住院，仍於同年10月7日17時32分許不治死亡。
二、案經本署簽分及林益華之母乙○○訴由基隆市警察局第三分局
    報告偵辦。
　　　　證據並所犯法條
一、證據清單及待證事實：
編號 證   據   名   稱 待   證   事   實 1 被告甲○○之供述。 全部犯罪事實。 2 告訴人乙○○之指訴。 同上。 3 證人林鼎傑之證述。 同上。 4 汐止國泰綜合醫院診斷證明書1紙。 林益華因上開車禍受有頭部外傷併顱內出血及顱骨骨折、心臟停止、肺臟出血、多重器官衰竭等傷害，經送醫急救動手術住院不治死亡之事實。 5 基隆市警察局道路交通事故現場圖、道路交通事故調查報告表（一）（二）、道路交通事故談話紀錄表各1份。 全部犯罪事實。 6 現場及機車照片1份。 同上。 7 監視錄影畫面翻拍照片1份、監視錄影光碟1片。 同上。 8 相驗筆錄、相驗屍體證明書、檢驗報告書、相驗照片各1份。 同上。 
二、核被告所為，係犯刑法第276條之過失致死罪嫌。
三、依刑事訴訟法第251條第1項提起公訴。
　　此　致
臺灣基隆地方法院
中　　華　　民　　國　 110　　年　　12　　月　　21　　日
　　　　　　　　　　　　　　　檢　察　官　黃佳權
本件正本證明與原本無異
中　　華　　民　　國　 110　　年　　12　　月　　28　　日
                              書  記  官  黎金桂
附錄本案所犯法條全文
中華民國刑法第276條
因過失致人於死者，處 5 年以下有期徒刑、拘役或 50 萬元以
下罰金。